【裁判字號】    95,訴,1377
【裁判日期】    950929
【裁判案由】    毒品危害防制條例
【裁判全文】
臺灣彰化地方法院刑事判決              95年度訴字第1377號
公  訴  人  臺灣彰化地方法院檢察署檢察官
被      告  甲○○
上列被告因違反毒品危害防制條例案件，經檢察官提起公訴（95
年度毒偵字第2827號），本院合議庭裁定由受命法官獨任進行簡
式審判程序，茲判決如下：
    主  文
甲○○施用第一級毒品，處有期徒刑柒月。
    犯罪事實
一、甲○○前於民國94年間因施用毒品案件，經本院以94年度毒
    聲字第750 號裁定送勒戒處所觀察、勒戒後，認無繼續施用
    毒品之傾向，於94年10月26日觀察勒戒執行完畢釋放，經臺
    灣彰化地方法院檢察署檢察官於94年10月31日以94年度毒偵
    字第4963號為不起訴處分確定。詎其不知悔改，明知海洛因
    業經公告為毒品危害防制條例第2 條第2 項所列管之第1 級
    毒品，不得非法持有、施用，復基於施用第1 級毒品海洛因
    之概括犯意，於前揭觀察勒戒執行完畢釋放後5 年內，於95
    年5 月23日晚上約7 、8 時許，在其位於彰化縣溪州鄉○○
    村○○路20之3 號住處內，將海洛因摻入香菸內點燃施用之
    方式，施用第1 級毒品海洛因1 次。嗣經警方於95年5 月24
    日通知其至警局，且於95年5 月24日下午3 時採尿送驗後，
    始知上情。
二、案經彰化縣警察局報請臺灣彰化地方法院檢察署檢察官偵查
    起訴。
    理  由
一、本案被告甲○○所犯係死刑、無期徒刑、最輕本刑為3 年以
    上有期徒刑以外之罪，其於準備程序就前揭被訴事實為有罪
    之陳述，經受命法官告知簡式審判程序之旨，並聽取其與公
    訴人之意見後，本院認無不得或不宜改依簡式審判程序進行
    之處，爰依刑事訴訟法第273 條之1 第1 項、第284 條之1
    ，裁定本案由受命法官獨任進行簡式審判程序，合先敘明。
二、訊據被告對其於上揭時、地，施用第1 級毒品海洛因1 次之
    事實，於本院審理時（參見本院95年9月28日審判筆錄）坦
    承不諱。另查：
  (一)被告係於95年5 月24日下午3 時，經臺灣彰化地方法院檢察
    署委託警方採集被告尿液送驗結果，呈嗎啡陽性反應，此有
    詮昕科技股份有限公司95年6 月2 日報告編號00000000號濫
    用藥物尿液檢驗報告及委託驗尿代號與真實姓名對照認證單
    各1 紙（參見臺灣彰化地方法院檢察署95年度毒偵字第2827
    號偵查卷宗第7 頁、第8 頁）附卷可稽，核屬相符，足見被
    告確有施用第1 級毒品海洛因之事實，應可認定。
  (二)按海洛因施用入人體後水解還原成嗎啡，再循嗎啡之代謝方
    式排出體外，業據行政院衛生署藥物食品檢驗局73藥檢壹字
    第030221號函說明綦詳，且依醫學臨床實驗及根據英國藥學
    會出版Isolationand Indentification of Drugs一書第293
    頁載明：海洛因經注射入人體後，在體內迅速水解成６Mono
    acetyImorphine，再緩緩繼續水解成嗎啡，然後再循嗎啡之
    代謝方式排出，同書第431 至432 頁並載有：嗎啡經注射入
    人體後，約50% 以上於8 小時內自尿中排出，至24小時排出
    約90% ，但48小時後仍有微量可檢出等語。是依上開說明，
    佐以被告前揭尿液檢驗報告，被告自白於前揭時間，有施用
    第1 級毒品海洛因1 次等語，核與前揭事證相符，應堪採信
    。
  (三)另犯毒品危害防制條例第10條施用第1 級毒品之罪者，檢察
    官應先將被告送勒戒處所觀察、勒戒，經觀察、勒戒後，認
    無繼續施用毒品傾向者，應由檢察官為不起訴之處分，且經
    觀察、勒戒執行完畢釋放後，5 年內再犯第10條之罪，檢察
    官應依一般刑事訴訟程序予以起訴論罪科刑，此觀諸毒品危
    害防制條例第20條第1 項、第2 項、第23條第2 項前段規定
    自明。經查，被告前於94年間因施用毒品案件，經本院以94
    年度毒聲字第750 號裁定送勒戒處所觀察、勒戒後，認無繼
    續施用毒品之傾向，於94年10月26日觀察勒戒執行完畢釋放
    ，經臺灣彰化地方法院檢察署檢察官於94年10月31日以94年
    度毒偵字第4963號為不起訴處分確定等情之事實，此有臺灣
    高等法院被告前案紀錄表、臺灣彰化地方法院檢察署刑案資
    料查註紀錄表各1 份附卷可參。被告前既曾因施用毒品案件
    ，經觀察、勒戒後，復因施用毒品，其於前開觀察、勒戒執
    行完畢釋放後5 年內，再犯本案施用毒品罪，依毒品危害防
    制條例第23條第2 項之規定，屬應依法論罪科刑之行為，依
    前開說明，本案被告上開所為，係於94年10月26日觀察勒戒
    執行完畢釋放後5 年內，再犯毒品危害防制條例第10條第1
    項施用第1 級毒品罪，本案事證明確，被告上開犯行洵堪認
    定。
三、按海洛因為毒品危害防制條例第2 條第2 項第1 款所明定之
    第1 級毒品。核被告所為，係犯同條例第10條第1 項之施用
    第1 級毒品罪。被告持有第1 級毒品進而施用，持有之低度
    行為為施用之高度行為所吸收，不另論持有毒品之罪。又起
    訴書雖記載被告於95年5 月22日某時，施用第1 級毒品1 次
    之犯行，然業經公訴人於本院審理中更正起訴事實為被告於
    95年5 月23日晚上約7 、8 時許，施用第1 級毒品1 次，附
    此敘明。爰審酌被告前因施用毒品案件，經觀察勒戒執行完
    畢釋放後，仍未能徹底戒絕毒品，復犯本案施用毒品罪，顯
    見其無戒毒悔改之意，惟念其於本案施用毒品次數，僅有1
    次，且施用毒品乃自戕一己之身體健康，尚未對他人造成危
    害，並於犯後已坦承犯行，態度良好等一切情狀，量處如主
    文所示之刑。
四、另臺灣彰化地方法院檢察署95年度毒偵字第3370號併辦意旨
    以：被告於95年8 月19日或其前3 日內之某時，施用海洛因
    1 次之犯行，並與前揭起訴之施用第1 級毒品罪部分有集合
    犯之包括一罪關係，而移送本院併案審理。惟查，此部分之
    併辦事實，與本案起訴事實已相隔2 月餘，且被告亦於本院
    審理中自承，其係另行起意施用等語明確（參見本院95年9
    月28日審判筆錄），難認起訴與併案部分之犯罪事實，係被
    告基於集合犯之犯意下反覆實施之行為，應無集合犯之包括
    一罪關係，是以此部分併辦事實非本案起訴效力所及，故本
    院無從加以審理，應退回檢察官另行依法處理，併此敘明。
據上論斷，應依刑事訴訟法第273 條之1 第1 項、第299 條第1
項前段，毒品危害防制條例第10條第1 項，判決如主文。
本案經檢察官吳宗達到庭執行職務。
中    華    民    國    95    年    9     月    29    日
                  刑事第一庭          法  官  唐中興
以上正本證明與原本無異。
如不服本判決，應於判決送達後十日內向本院提出上訴狀 (須附
繕本 )。
中    華    民    國    95    年    9     月    29    日
                                      書記官  施惠卿
【附錄本案判決論罪科刑法條全文】：
毒品危害防制條例第10條
施用第1級毒品者，處6月以上5年以下有期徒刑。
施用第2級毒品者，處3年以下有期徒刑。


司法院資訊處製作；財團法人民間司法改革基金會備份。
